最高法院刑事判決　　　　　　　　　111年度台上字第3679號
上　訴　人　鄂宇嶸





上列上訴人因違反毒品危害防制條例案件，不服臺灣高等法院高
雄分院中華民國111年5月4日第二審判決（111 年度上訴字第106
號，起訴案號：臺灣高雄地方檢察署110年度偵字第9244、10181
號），提起上訴，本院判決如下：
    主  文
上訴駁回。
    理  由
一、刑事訴訟法第377 條規定，上訴於第三審法院，非以判決違
    背法令為理由，不得為之。是提起第三審上訴，應以原判決
    違背法令為理由，係屬法定要件。如果上訴理由書狀並未依
    據卷內訴訟資料，具體指摘原判決不適用何種法則或如何適
    用不當，或所指摘原判決違法情事，顯與法律規定得為第三
    審上訴理由之違法情形不相適合時，均應認其上訴為違背法
    律上之程式，予以駁回。
二、本件原審審理結果，認定上訴人鄂宇嶸有如原判決引用第一
    審判決事實欄所載之犯行，因而維持第一審論處上訴人犯販
    賣第二級毒品未遂罪刑，並諭知相關沒收追徵之判決，駁回
    上訴人在第二審之上訴，已依其調查證據之結果，載述憑以
    認定之心證理由。
三、刑罰之裁量，為事實審法院之職權，倘所量之刑，並未逾越
    法定刑度範圍，亦無顯然違背比例、公平及罪刑相當原則，
    自不得任意指為違法。本件第一審判決以上訴人係於5 年內
    再犯，為累犯，依刑法第47條第1 項予以加重其刑（法定刑
    無期徒刑部分不得加重）後，依刑法第25條第2 項及毒品危
    害防制條例第17條第2 項規定遞減輕其刑後，審酌上訴人明
    知毒品對施用者之危害甚深，竟販賣第二級毒品甲基安非他
    命予他人，不但助長毒品泛濫，亦危害社會治安，惟念其犯
    後坦承犯行，態度尚可，且因趙韋翔實際上並無購買毒品之
    真意，而未交付購毒價金，上訴人並未獲有利益，兼衡其犯
    罪之動機、手段、販賣毒品之種類、價量、交易情節、自陳
    之智識程度、生活經濟狀況等一切情狀，量處有期徒刑2年8
    月。原判決以第一審之量刑並無違法或不當，而予維持。經
    核於法尚無不合。上訴意旨仍執陳詞，謂其販賣毒品僅係未
    遂，未造成社會危害，且已有悔意，原判決維持第一審之刑
    度過重，係未考量其人格特性，有違罪刑相當及比例原則云
    云，無非對事實審量刑職權之適法行使，任意指摘，尚非適
    法之第三審上訴理由，其上訴違背法律上之程式，應予駁回
    。
據上論結，應依刑事訴訟法第395條前段，判決如主文。 
中    華    民    國   111    年    8     月    3     日
                  刑事第八庭審判長法  官  何  菁  莪  
                                  法  官  何  信  慶  
                                  法  官  朱  瑞  娟  
                                  法  官  高  玉  舜  
                                  法  官  劉  興  浪  
本件正本證明與原本無異
                                  書記官
中    華    民    國   111    年    8     月    8     日